【裁判字號】    89,自,94
【裁判日期】    890629
【裁判案由】    違反動產擔保交易法
【裁判全文】
臺灣臺中地方法院刑事判決                            八十九年度自字第九四號
    自  訴  人  甲○○○有限公司  設台中市西屯區○○○街四號一樓
    代  表  人  陳志成
    代  理  人  丙○○
    擔當訴訟人  臺灣臺中地方法院檢察署檢察官
    被      告  乙○○
右列被告因違反動產擔保交易法案件，經自訴人提起自訴，本院判決如左：
    主  文
乙○○無罪。
    事  實
一、自訴意旨略以：被告乙○○於民國八十七年三月十三日向自訴人聲稱有償還能力
    ，以動產擔保交易附條件買賣方式分期購買光陽牌、車牌號碼ＫＣＵ－一六０號
    機車一輛，約定車價為新台幣（下同）四萬七千二百五十元，共分九期，每期為
    五千二百五十元，定於每月二十日給付期款，依雙方契約約定被告應於八十七年
    六月二十日繳交第三期期款，屆期未繳，經自訴人以電話及存證信函催其繳款，
    被告均不置理，並請其將機車送回處理，被告亦置之不理，之後自訴人派員到其
    住所了解，被告竟已搬遷它處行不明，機車亦不知去向拒絕交還（機車原存放
    處為被告之原居所），且被告尚積欠自訴人期款共三萬六千七百五十元未償還，
    使自訴人權益受損，因認被告有意圖為自己或第三人不法之利益將機車遷移或其
    它不法處分違反動產擔保交易法第三十八條之罪嫌等語。
二、按犯罪事實應依證據認定之，無證據不得推定其犯罪事實；又不能證明被告犯罪
    者，應諭知無罪之判決，刑事訴訟法第一百五十四條、第三百零一條第一項分別
    定有明文。再認定不利於被告之事實，須依積極證據，苟積極證據不足為不利於
    被告事實之認定時，即應為有利於被告之認定，更不必有何有利之證據，最高法
    院著有三十年上字第八一六號判例可資參照。
三、按自訴人認被告涉犯違反動產擔保交易法第三十八條罪嫌，係以郵局存證信函、
    動產擔保交易契約書影本各一份為據。訊據被告乙○○固坦承於上揭時地以分期
    付款附條件買賣方式向自訴人購買車號ＫＣＵ－一六０號機車一部，連頭期款僅
    付三次款，餘款未依約繳付等情，惟矢口否認有違反動產擔保交易法犯行，辯稱
    因上開機車曾失竊，被告報警尋回後，機車已無法使用，故未再繼續繳納分期款
    ，機車一直放置在被告家中，被告並未將機車處分等語。經查，上開機車確於八
    十七年間失竊，被告向台中縣警察局豐原分局報案後，經該局於八十七年七月五
    日尋獲，有台中縣警察局尋獲電腦輸入單影本一份附卷可稽，上開機車亦還在被
    告處一節，業經自訴代理人丙○○在本院八十九年三月二十三日庭訊時陳稱在卷
    ，核與被告辯稱內容相符，自難僅憑自訴人提出之郵局存證信函及動產擔保交易
    契約書等件及被告有遲延交付分期款之事實即認被告有違反動產擔保交易法犯行
    ，況被告已於知悉自訴人提出自訴後分期將上開積欠款清償完畢，有和解書影本
    在卷可稽，益證被告並無不法所有之意圖。此外，復查無其他積極事證堪認被告
    有自訴人所指犯行，本件不能證明被告犯罪，爰依法為被告無罪之判決。
四、自訴人經合法傳喚，無正當理由不到庭，本院認有必要，爰通知檢察官擔當訴訟
    ，併予明。
據上論斷，應依刑事訴訟法第三百四十三條、第三百零一條第一項，判決如主文。
中    華    民    國    八十九  年      六        月    二十九        日
                                        法  官  陳  賢  慧
右正本證明與原本無異。
如不服本判決，應於送達後十日內向本院提出上訴狀(須附繕本)，上訴於台灣高等
法院台中分院。
                                        書記官
中    華    民    國    八十九  年      六        月    三  十        日


司法院資訊處製作；財團法人民間司法改革基金會備份。
